# 请教陈版，报告期内成立控股子公司，且报告期内又注销，是否考虑做合并报表

提问人：艰苦凯旋 时间：2016-01-14 22:23:38
报告期 2014 、 2015 年,2014年 6 月份成立控股51%的子公司，截止 2015 年 12 月 31 日，投资款未到资，未发生任何业务，成立公司所花费的 1000 多元也是个人垫款，已办理税务注销手续，审计报告是否体现合并报表或者只要做其他事项说明即可？

回答人：chenyiwei
因为在 2015 年内有一段时间曾控制过该新设公司，所以该新设公司应纳入合并报表范围。股东垫付的开办费在合并报表层面确认为管理费用和资本公积。

提问人：zhs7403 时间：2016-01-15 08:55:38
陈老师,是否可以不作为资本公积作为负债,我理解您的意思是权益类科目有数字,但未分配利润有数字是否可以说明?

回答人：chenyiwei
这取决于对个人垫款是否要归还给该垫款的个人（一般为股东）。需要归还的，应作为负债列报。